【裁判字號】    94,交聲,1771
【裁判日期】    950104
【裁判案由】    交管條例聲異
【裁判全文】
臺灣板橋地方法院交通事件裁定        94年度交聲字第1771號
原處分機關  交通部公路總局臺北區監理所板橋監理站
異  議  人
即受處分人  乙○○
上列受處分人因違反道路交通管理處罰條例事件，對於交通部公
路總局臺北區監理所板橋監理站中華民國94年9 月15日所為之處
分（原處分案號：板監裁字第裁41-C00000000號），聲明異議，
本院裁定如下：
    主  文
異議駁回。
    理  由
一、按道路交通管理處罰條例所稱之汽車，包括機器腳踏車，道
    路交通管理處罰條例第3 條第8 款已有明定。次按汽車駕駛
    人，行經有燈光號誌管制之交岔路口闖紅燈者，處新臺幣（
    下同）一千八百元以上五千四百元以下罰鍰；又汽車駕駛人
    駕駛汽車違反道路交通管理處罰條例第53條規定者，除應依
    該條所規定之罰鍰處罰外，並予記違規點數三點，道路交通
    管理處罰條例第53條、第63條第1 項第3 款分別定有明文。
二、本件異議人即受處分人乙○○於民國93年11月25日下午3 時
    59分許，騎乘車牌號碼FRW-512 號重型機車，途經臺北縣中
    和市○○路與漢民路設置有燈光號誌管制之交岔路口時，因
    闖紅燈而為臺北縣政府警察局交通隊警員甲○○以受處分人
    騎乘機車有違反前揭道路交通管理處罰條例第53條規定之行
    為，當場製單舉發，受處分人當場拒絕簽收該舉發通知單，
    並由填單警員於單上載明「拒簽收」字樣，依違反道路交通
    管理事件統一裁罰基準及處理細則第11條第1 項第1 款規定
    視為已收受，嗣受處分人於逾越應到案日期三十日以上之94
    年4 月28日始向原處分機關提出申訴，經原處分機關函請舉
    發單位調查結果，仍認受處分人有上述違規行為，原處分機
    關乃依道路交通管理處罰條例第53條（裁決書贅引第1 項，
    應予更正）、第63條第1 項第3 款（裁決書漏引第3 款，應
    予補正）、違反道路交通管理事件統一裁罰基準表之規定，
    於94年9 月15日裁處受處分人罰鍰四千五百元，並記違規點
    數三點。
三、訊據受處分人乙○○矢口否認有上揭違規行為，辯稱：伊並
    沒有闖紅燈，警察開出的舉發單所載與事實不符，而且伊未
    簽收舉發單，警察只告知要到監理站處理，並未告知處理日
    期云云。然查，臺北縣中和市○○路與漢民路交岔路口設置
    有燈光號誌管制一節，受處分人並不否認，核與卷附之臺北
    縣政府警察局94年5 月31日北縣警交字第0940072139號書函
    所載相符，並無爭議。又受處分人騎乘機車於前揭時地違規
    闖紅燈而經警舉發等情，業據證人即目睹受處分人騎乘機車
    違規行駛之警員甲○○於本院94年12月8 日調查時，以具結
    擔保其供述之真實性，並在負擔偽證罪之處罰心理下證稱：
    93年11月25日下午3 時59分許，伊在臺北縣中和市○○路與
    漢民路口執行交通稽查勤務，伊當時人站在漢民路上，看到
    受處分人沿中山路往北二高方向行駛，迨至漢民路口左轉時
    ，中山路雙向的燈光號誌均是紅燈，而且已經亮了有一段時
    間，並非黃燈，漢民路則是綠燈，其竟未依號誌指示先通過
    停止線到機車兩段式待轉區後直接左轉漢民路行駛，伊始將
    其攔下製單舉發等語。按證人乃為原處分機關所認定受處分
    人有前開騎乘機車違規行為之原證人，其並到庭在本院法官
    面前以言詞供述本件訴訟上之待證事實–即受處分人有前開
    違規事實，本院由其上述證述已得有受處分人確有上開違規
    行為之心證，且於本件卷存證據資料內並無任何積極證據足
    以證明證人甲○○上開證詞係屬虛偽，亦無足以令人顯信甲
    ○○之證述為不可採之品性證據或前科證據存在，本院自不
    得僅以證人係本件製單舉發之員警而全盤抹煞其在訴訟上所
    具有之原證人資格，而受處分人復無舉出或聲請本院調查任
    何對其有利之證據，以使本院對證人所供述受處分人違規之
    行為產生任何合理之懷疑。受處分人另以其拒絕簽收警察填
    製之舉發通知單時，警察對其告知權利時並未聽到說明應到
    案日期，後來也沒有收到紅單子云云置辯，但查警員甲○○
    於攔停製單舉發受處分人時，受處分人拒絕簽收舉發單，業
    經填單警員於單上載明「拒簽收」字樣，有舉發通知單附卷
    可憑，依違反道路交通管理事件統一裁罰基準及處理細則第
    11條第1 項第1 款規定視為已收受，再者警察確有進行權利
    告知一節，既經證人甲○○結證屬實，又為受處分人所同認
    ，且於附卷之舉發通知單上亦有載明「告知應有權利」字樣
    ，倘無其他證據參佐，實難逕認員警就屬於權利重要事項之
    到案日期、地點等未予告知。本件受處分人雖以前開情詞為
    辯，尚難認為可採，事證明確，受處分人有上述違規行為洵
    堪認定。
四、綜上所述，受處分人確有騎乘機車在上開時地行經有燈光號
    誌管制之交岔路口闖紅燈之違規行為，從而原處分機關依前
    揭道路交通管理處罰條例第53條、第63條第1 項第3 款、違
    反道路交通管理事件統一裁罰基準表之規定，裁處受處分人
    罰鍰四千五百元，並記違規點數三點，核無違誤，本件受處
    分人之異議為無理由，自應將其異議駁回。
據上論斷，應依道路交通案件處理辦法第19條，裁定如主文。
中    華    民    國    95    年    1     月    4     日
                    交通法庭  法  官  張江澤
以上正本證明與原本無異。
如不服本裁定，應於送達後5日內，向本院提出抗告狀。
                              書記官  林怡秀
中    華    民    國    95    年    1     月    4     日


司法院資訊處製作；財團法人民間司法改革基金會備份。
